【裁判字號】    97,訴,24
【裁判日期】    970131
【裁判案由】    違反毒品危害防制條例
【裁判全文】
臺灣新竹地方法院刑事判決                97年度訴字第24號
    公  訴  人  臺灣新竹地方法院檢察署檢察官
    被      告  甲○○
                          1巷.
上列被告因違反毒品危害防制條例案件，經檢察官提起公訴（96
年度毒偵字第1791號），本院依簡式審判程序判決如下：
    主  文
甲○○施用第一級毒品，累犯，處有期徒刑捌月。又施用第二級
毒品，累犯，處有期徒刑陸月。應執行有期徒刑壹年。
    事  實
一、甲○○前於民國91年間，因違反毒品危害防制條例案件，經
    本院於92年3月24日以92年度訴字第81號判處有期徒刑4月、
    諭知易科罰金折算標準確定，並於93年4月28日執行完畢。
二、甲○○(1)前於91年1月間，因施用毒品案件，經本院以91年
    度毒聲字第38號裁定送觀察、勒戒後，認無繼續施用毒品傾
    向，並於91年5月31日執行完畢而出所。(2)又於91年11月間
    ，因2犯施用毒品案件，經本院以91年度毒聲字第1017號裁
    定送觀察、勒戒後，認有繼續施用毒品傾向，再經本院以92
    年度毒聲字第26號裁定令入戒治處所施以強制戒治，並於92
    年12月29日執行完畢而出所。
三、甲○○仍不知悔改，復於上開強制戒治執行完畢後5年內，
    另基於施用第一級毒品海洛因之犯意，於96年5月16日晚上
    7、8時許，在新竹縣湖口鄉○○街76巷和興社區之友人住處
    內，將海洛因摻入香煙點火吸食煙霧之方式，施用海洛因1
    次。另基於施用第二級毒品安非他命之犯意，於96年5月14
    日晚上7時許，亦在新竹縣湖口鄉○○街76巷和興社區之友
    人住處內，將安非他命置於玻璃球內加熱吸食煙霧之方式，
    施用安非他命1次。嗣為警於96年5月17日上午5時50分許，
    在新竹縣湖口鄉○○街76巷和興社區內，因另案緝獲而經同
    意採尿，始查獲上情。
四、案經新竹市警察局移送臺灣新竹地方法院檢察署檢察官偵查
    起訴。
    理  由
甲、程序部分：
    本件被告甲○○所犯施用毒品罪，係非死刑、無期徒刑、最
    輕本刑為3年以上有期徒刑之罪，被告於本院準備程序進行
    中，就被訴事實為有罪之陳述，經本院合議庭認合於刑事訴
    訟法第273條之1第1項之規定，裁定進行簡式審判程序，合
    先敘明。
乙、實體部分：
一、證據
（一）訊據被告甲○○對於事實三所載犯罪事實，於本院準備程
      序、審理中均自白認罪，而被告為警查獲所採集之尿液（
      代號：F522），經送台灣尖端先進生技醫藥股份有限公司
      檢驗結果，呈海洛因經人體代謝後之嗎啡陽性反應及安非
      他命、甲基安非他命陽性反應，此有真實姓名代號對照表
      、台灣尖端先進生技醫藥股份有限公司於96年8月15日出
      具之濫用藥物檢驗報告附卷可稽（見毒偵字第1791號偵查
      卷第5、6頁）。是認被告上開自白內容應與事實相符，其
      施用第一級毒品海洛因、第二級毒品安非他命等犯行，均
      堪予認定。
（二）被告(1)前於91年1月間，因施用毒品案件，經本院以91年
      度毒聲字第38號裁定送觀察、勒戒後，認無繼續施用毒品
      傾向，並於91年5月31日執行完畢而出所。(2)又於91年11
      月間，因2犯施用毒品案件，經本院以91年度毒聲字第101
      7號裁定送觀察、勒戒後，認有繼續施用毒品傾向，再經
      本院以92年度毒聲字第26號裁定令入戒治處所施以強制戒
      治，並於92年12月29日執行完畢而出所等情，有臺灣高等
      法院被告前案紀錄表、在監在押全國紀錄表在卷可按，被
      告於上開強制戒治執行完畢後5年內再犯本案施用第一級
      毒品、第二級毒品犯行，自應依法予以論科。
二、論罪科刑
（一）核被告所為，係犯毒品危害防制條例第10條第1項之施用
      第一級毒品罪、同條例第10條第2項之施用第二級毒品罪
      。其分別持有第一級毒品海洛因、第二級毒品安非他命之
      低度行為，各為其施用第一級毒品海洛因、第二級毒品安
      非他命之高度行為所吸收，皆不另論罪。
（二）被告所犯之施用第一級毒品罪、施用第二級毒品罪，犯意
      各別，行為互殊，且犯罪構成要件不同，應予分論併罰。
（三）被告有事實一所載之前案紀錄，並於93年4月28日執行完
      畢等情，有臺灣高等法院被告前案紀錄表、在監在押全國
      紀錄表在卷可按，被告前受有期徒刑之執行完畢後，其於
      5年以內故意再犯本件有期徒刑以上之2罪，皆為累犯，應
      依刑法第47條第1項之規定，均加重其刑。
（四）爰審酌被告無視法令之禁止，前已因施用毒品案件，經裁
      定送觀察勒戒、強制戒治後，竟再度施用足以導致精神障
      礙及生命危險之成癮性毒品，顯無悔改之意，兼以施用毒
      品所生危害以自戕健康為主，及其犯後坦承犯行等一切情
      狀，量處如主文所示之刑，並定其應執行之刑。
三、據上論斷，應依刑事訴訟法第273條之1第1項、第299條第1
    項前段，毒品危害防制條例第10條第1項、第2項，刑法第11
    條前段、第47條第1項、第51條第5款，判決如主文。
本案經檢察官魏廷勳到庭執行職務。
中    華    民    國    97    年    1     月    31    日
                          刑事第三庭法    官    黃美文
以上正本證明與原本無異。
如不服本判決應於收受本判決後10日內向本院提出上訴書狀，其
未敘述上訴理由者，並得於提起上訴後10日內向本院補提理由書
狀 (均須按他造當事人之人數附繕本)「切勿逕送上級法院」。
中    華    民    國    97    年    1     月    31    日
                                    書 記 官    陳怡芳
附錄本案論罪科刑法條全文：
毒品危害防制條例第10條
施用第一級毒品者，處 6 月以上 5 年以下有期徒刑。
施用第二級毒品者，處 3 年以下有期徒刑。


司法院資訊處製作；財團法人民間司法改革基金會備份。
